Minutes et répertoires du notaire Olivier ROGER, 29 novembre 1560 - 26 octobre 1575 (étude XXXIII)
Archives nationales
Minutes et répertoires du notaire Olivier ROGER (étude XXXIII)
29 novembre 1560 - 26 octobre 1575
MC/ET/XXXIII/60 - MC/ET/XXXIII/75
Etude XXXIII; Roger, Olivier
Archives nationales de France
Minutes et répertoires: la loi 2008-696 du 15 juillet 2008 relative aux archives a fixé à 75 ans à compter de la date de l'acte, ou à 25 ans à compter de la date du décès de l'intéressé si ce délai est plus bref, le délai de communication des minutes et répertoires des notaires; ce délai est porté à 100 ans à compter de la date de l'acte si le document se rapporte à un mineur (code du Patrimoine, articles L213-2, 4e d et 5e).
Autres documents de l'étude (dossiers de clients, comptabilité...): s'agissant d'archives privées, ces documents sont communicables selon les modalités fixées par le déposant ou le donateur.
Certains documents ne sont pas accessibles en raison de leur mauvais état de conservation.
Versement
Attention: ce notaire n'a pas laissé de répertoire pour son activité dans l'étude XXXIII
Accès aux instruments de recherche de tous les notaires de l’étude XXXIII
Archives de l'étude XXXIII
- Minutes de Olivier ROGER, 6 juillet 1558 - 4 mars 1588; MC/ET/XXXIII/60 - MC/ET/XXXIII/75
  - Minutes concernant l'Hôtel-Dieu de Paris. 1558, 6 juillet - 1561, 2 avril, 6 juillet 1558 - 2 avril 1561; MC/ET/XXXIII/60; registre
    Informations complémentaires:
    1558, 6 juillet: actes passés par-devant Claude Lenormand, 2 feuillets joints au registre.
    1560, 29 novembre à 1561, 2 avril: actes passés par-devant Olivier Roger.
    Informations concernant le classement:
    Le niveau inférieur de description, quand il existe, correspond aux minutes d'actes. Toutes les minutes ne sont pas forcément décrites une à une. Les descriptions de ces minutes sont plus ou moins détaillées.
  - Minutes concernant l'Hôtel-Dieu de Paris. 1561, 16 avril - 1562, 28 mars, 16 avril 1561 - 28 mars 1562; MC/ET/XXXIII/61; registre
  - Minutes concernant l'Hôtel-Dieu de Paris. 1562, 3 avril - 1563, 7 avril, 3 avril 1562 - 7 avril 1563; MC/ET/XXXIII/62; registre
    - Echange entre Gauvin Frottier et Pierre Lemare, tous deux prêtres et chanoines de l'église collégiale de Saint-Médéric, au nom du chapitre, et Gilles Lemaistre., 31 mai 1559; MC/ET/XXXIII/62
      Origine de l'information:
      Histoire littéraire XVIe siècle, par Catherine Grodecki, Madelaine Jurgens, Pierre-Yves Louis, Xenia Pamfilova, 1972-1994 (fichier papier entièrement dématérialisé; voir contexte dans le Plan d’orientation général - Notaires de Paris, guides thématiques du Minutier).
      Date de création de la notice: 2012
      échange; Frottier, Gauvin; Lemaire, Pierre; Lemaistre, Gilles; Chapitre de l'église collégiale de Saint-Médéric
    - Déclaration de Marthe Lemaistre, veuve de Jean de Longueil, seigneur de Maisons-sur-Seine, au sujet d'une vente éffectuée par elle: bien que ledit Gilles Lemaistre ait été choisi comme tuteur des enfants de ladite Marthe et du défunt, il ne s'est en rien mêlé de cette vente dont ladite Marthe promet de payer tous les frais., 1er juin 1559; MC/ET/XXXIII/62
      déclaration; Lemaistre, Gilles; Lemaistre, Marthe; Longueil, Jean de
    - Marché de maçonnerie pour des travaux à réaliser pour la reine en 3 moulins assis sur la rivière de Vaucoulaers au dessous du moulin à blé joignant la porte des Cordeliers dans la ville de Mantes, avec les corps de logis pour habitation., 14 juin 1559; MC/ET/XXXIII/62
      Histoire de l'art XVIe siècle, 1530-1600 (2698 actes), par Catherine Grodecki, 1971-1986 (fichier papier entièrement dématérialisé; voir contexte dans le Plan d’orientation général - Notaires de Paris, guides thématiques du Minutier).
      Date de révision: 2011
      Date de création de la notice: 2009
      marché; Mantes-la-Jolie (Yvelines)
    - Marché passé entre Robert Chocquet, maître menuisier, avec le collège de Champagne dit de Navarre, pour lambrisser le haut de la chapelle dudit collège, moyennant 75 sols t. la toise., 26 juin 1559; MC/ET/XXXIII/62
      Collèges et université de Paris au XVIe siècle (env. 9000 actes), par Madeleine Jurgens, Pierre-Yves Louis, Agnès Masson et Xenia Pamfilova, v. 1950, 1985-1994. (fichier papier entièrement dématérialisé; voir contexte dans le Plan d’orientation général - Notaires de Paris, guides thématiques du Minutier).
      marché; Navarre (collège de); Collège de Champagne dit de Navarre; menuisier
  - Minutes concernant l'Hôtel-Dieu de Paris. 1563, 25 juin - 1563, 15 décembre, 25 juin 1563 - 15 décembre 1563; MC/ET/XXXIII/63; registre
    Manque(s) constaté(s) dans cet article:
    Le début et la fin de l'article manquent.
    - Vente par Pierre Galland, prieur commendataire du prieuré Saint-Nicolas de Nevers, à Nicolas Rousseau et Claude Rajard, marchands, de la coupe tontine et dépouilles des bois de haute-futaie, sis à Vincennes en 4 pièces, dépendant dudit prieuré, moyennant 1.500 l.t., 7 avril 1559; MC/ET/XXXIII/63
      acte de vente; Vincennes (Val-de-Marne); Galland, Pierre; Rousseau, Nicolas; Rajard, Claude; abbé; commerçant
  - Minutes concernant l'Hôtel-Dieu de Paris. 1564, 12 avril - 1565, 18 avril, 12 avril 1564 - 18 avril 1565; MC/ET/XXXIII/64; registre
  - Minutes concernant l'Hôtel-Dieu de Paris. 1565, 2 mai - 1566, 1er mars, 2 mai 1565 - 1er mars 1566; MC/ET/XXXIII/65; registre
  - Minutes concernant l'Hôtel-Dieu de Paris. 1566, 19 avril - 6 décembre, 19 avril - 6 décembre 1566; MC/ET/XXXIII/66; registre
  - Minutes concernant l'Hôtel-Dieu de Paris (baux). 1566, 13 février - 1588, 4 mars, 13 février 1566 - 4 mars 1588; MC/ET/XXXIII/67; FRANQUELIN, Claude I; registre
    Le début de l'article, f. 46 et la fin manquent.
    1566, 13 février à 1574, 16 juin: actes passés par-devant Olivier Roger.
    1578, 3 octobre à 1588, 8 avril, actes passés par-devant Olivier Le Moyne, Claude I Franquelin signant parfois en premier.
    Les actes sont recopiés dans le registre et ne comportent pas les signatures autographes des notaires.
    Fol. 159 v°: 'du 1er septembre 1584, Olivier Le Moyne ayant les pratiques de l'Hôtel-Dieu de feus Mes Claude Lenormant, Olivier Roger et Claude Franquelin...'.
    bail
  - Minutes concernant l'Hôtel-Dieu de Paris. 1567 - 1568, MC/ET/XXXIII/68; registre
  - Minutes concernant l'Hôtel-Dieu de Paris. 1569, MC/ET/XXXIII/69; registre
  - Minutes concernant l'Hôtel-Dieu de Paris. 1570, MC/ET/XXXIII/70; registre
  - Minutes concernant l'Hôtel-Dieu de Paris. 1571, MC/ET/XXXIII/71; registre
  - Minutes. 1572, MC/ET/XXXIII/72; registre
  - Minutes. 1573 - 1574, MC/ET/XXXIII/73; registre
  - Minutes. 1575, 5 janvier - 26 octobre, 5 janvier - 26 octobre 1575; MC/ET/XXXIII/74; registre
  - Minutes. 1576 - 1579, MC/ET/XXXIII/75; FRANQUELIN, Claude I; registre
    Notes et projets d'actes, la plupart signés de Claude I Franquelin.